【裁判字號】    97,易,1787
【裁判日期】    970729
【裁判案由】    竊盜等
【裁判全文】
臺灣板橋地方法院刑事判決              97年度易字第1787號
公  訴  人  臺灣板橋地方法院檢察署檢察官
被      告  丙○○
                    （現另案羈押在臺灣臺北看守所）
上列被告因竊盜案件，經檢察官提起公訴（九十七年度偵字第九
二三號、第一０七０三號），本院判決如下：
    主  文
丙○○竊盜，累犯，處有期徒刑柒月。扣案之機車鑰匙壹支沒收
。
    事  實
一、丙○○前曾有多次竊盜前科，復於民國九十一年間因竊盜及
    違反電子遊戲場業管理條例案件，經本院以九十一年度易緝
    字第二四二號分別判處有期徒刑一年三月、五月，應執行有
    期徒刑一年六月確定，於九十三年六月八日縮刑期滿執行完
    畢；又於九十三年間因竊盜案件，經本院以九十三年度簡字
    第五五四七號判處有期徒刑六月確定；再於九十四年間因竊
    盜案件，經本院以九十四年度易更字第五號、九十四年度易
    字第五０六號、九十四年度簡字第三一六三號、九十五年度
    簡字第五一三號分別判處有期徒刑六月、六月、六月及六月
    、六月確定，又於九十四年間因違反商業會計法案件，經本
    院以九十四年度簡字第二九二七號判處有期徒刑六月，再於
    九十四年間因贓物案件，經本院以九十四年度易字第四五九
    號判處拘役五十日確定，後七罪因均合於中華民國九十六年
    罪犯減刑條例之規定，經本院以九十六年度聲減字第一九八
    四號裁定均予減刑，並更定應執行刑為有期徒刑一年四月及
    拘役二十五日確定，經接續執行，於九十六年八月九日縮刑
    期滿執行完畢（在本案均構成累犯）。詎猶不知悔改，於九
    十六年十二月二十一日下午九時許，在甲○○址設臺北縣三
    峽鎮○○路四四巷十號一樓之居所，因乙○○（另行審結）
    教唆其行竊車輛供己使用，丙○○應允後，即基於意圖為第
    三人不法所有之竊盜犯意，於同日下午十時許，在臺北縣三
    峽鎮○○街三七巷內，見丁○○所有由戊○○使用之車號九
    Ｋ－七四二七號自小貨車停放該處，乘四下無人之際，以其
    自備之機車鑰匙一支，開啟上開自小貨車車門，並啟動電門
    駛離現場，得手後將之駛至臺北縣三峽鎮○○路附近停放，
    並返回甲○○前開居所，將上開鑰匙交由乙○○使用並告知
    其所竊得自小貨車之停放地點。嗣乙○○隨即將上開鑰匙及
    自小貨車交予知情之甲○○（另行審結），由甲○○駕駛上
    開自小貨車搭載乙○○及不知情之陳建和（另經檢察官為不
    起訴處分）外出，於翌（二十二）日上午四時三十分許，渠
    三人乘坐上開自小貨車行經臺北縣樹林市○○街四一號旁，
    為巡邏員警發現行跡可疑而當場查獲，並扣得鑰匙一串（共
    三支，含丙○○行竊所用之機車鑰匙一支），而循線查悉上
    情。
二、案經臺北縣政府警察局樹林分局報告臺灣板橋地方法院檢察
    署檢察官偵查起訴。
    理  由
一、本院於準備程序進行中，被告丙○○就被訴事實為有罪之陳
    述，經告知被告簡式審判程序之旨，並聽取公訴人及被告之
    意見後，裁定進行簡式審判程序。
二、前揭事實，業據被告在偵查中及本院審理時坦承不諱，核與
    同案被告甲○○於九十七年四月三日在偵查中供述情節相符
    ，並經被害人丁○○、戊○○在警詢時證述屬實。此外，復
    有卷附車號查詢汽車車籍資料、贓物認領保管單各一紙及扣
    案之機車鑰匙一支可資佐證，足徵被告之自白與事實相符。
    從而，本案事證明確，被告竊盜犯行堪以認定，應予依法論
    科。
三、核被告所為，係犯刑法第三百二十條第一項之竊盜罪。復按
    ，教唆犯以被教唆者原無犯罪意思，由教唆者之教唆始起意
    實施犯罪行為，為其本質。若他人原有犯意，僅由教唆人之
    行為而促成，或助成他人犯罪之實行者，則應分別情形以共
    同正犯或從犯論；又教唆犯係指僅有教唆行為者而言。如於
    實施犯罪之際，當場有所指揮或教唆他人犯罪而又參加實施
    行為者，均應以共同正犯論，最高法院三十年上字第一六一
    六號、三十一年上字第九二０號判例意旨可資參照。查被告
    在本院審理時供稱：是因乙○○叫伊偷車給他用，伊才去偷
    的，而行竊目標是伊自己選的，也是伊自己一人去偷的，伊
    得手後再將車子交付給乙○○等語，則同案被告乙○○既係
    教唆原無犯罪意思之被告行竊，且未就被告所為本件竊盜犯
    行當場有所指揮或有任何實行行為，參諸前開說明，尚難認
    乙○○亦為共同正犯，是公訴人認被告與乙○○均應論以共
    同正犯，容有未洽，應予更正。末查，被告前曾受有如事實
    欄第一項所述之犯罪科刑及執行情形，有臺灣高等法院被告
    前案紀錄表一份在卷可憑，其於受有期徒刑執行完畢後，五
    年以內故意再犯本件有期徒刑以上之罪，為累犯，應依法加
    重其刑。爰審酌被告前已有多次竊盜前科，詎不知悔改，竟
    僅因乙○○之託即復犯本案竊盜犯行，暨斟酌其犯罪之動機
    、目的、手段、所竊得財物之價值及犯後坦承犯行等一切情
    狀，量處如主文所示之刑。至扣案之機車鑰匙一支，係被告
    所有供行竊所有之物，業據被告在本院審理時供承在卷，爰
    依刑法第三十八條第一項第二款規定宣告沒收；至其餘扣案
    之鑰匙二支，因與本案犯罪無涉，自毋庸併予宣告沒收，附
    此敘明。
據上論斷，應依刑事訴訟法第二百七十三條之一第一項、第二百
九十九條第一項前段，刑法第三百二十條第一項、第四十七條第
一項、第三十八條第一項第二款，刑法施行法第一條之一第一項
、第二項前段，判決如主文。
本案經檢察官顏妃琇到庭執行職務。
中    華    民    國    97    年    7     月    29    日
                  刑事第八庭  法  官  王士珮
以上正本證明與原本無異
如不服本判決應於送達後10日內向本院提出上訴狀
                              書記官  郭晉良
中    華    民    國    97    年    7     月    29    日
附錄本案論罪科刑法條全文：
中華民國刑法第320條
意圖為自己或第三人不法之所有，而竊取他人之動產者，為竊盜
罪，處5 年以下有期徒刑、拘役或5 百元以下罰金。
意圖為自己或第三人不法之利益，而竊佔他人之不動產者，依前
項之規定處斷。
前二項之未遂犯罰之。


司法院資訊處製作；財團法人民間司法改革基金會備份。
